# 各位版主，药品检测收入确认方法探讨

提问人：laoshiqan 时间：2019-10-30 06:30:18
某药品检测公司，其提供业务模式为给只要企业提供药品与包材稳定性检测服务，企业需要前期完成模拟/提取试验，方法学验证后然后进行加速试验（加速试验是在超常条件下进行的，目的是通过加快市售包装中药品的化学或物理变化速度来考察药品稳定性，对药品在运输、保存过程中可能会遇到的短暂的超常条件下的稳定性进行模拟考察，并初步预测样品在规定的贮存条件下的长期稳定性。）、长期试验（长期试验是在上市药品规定的贮存条件下进行，目的是考察药品在运输、保存、使用过程中的稳定性，能直接地反映药品稳定性特征，是确定有效期和贮存条件的最终依据），整个项目可能为期 4 个月也有可能半年。企业发生的成本主要集中在前期的模拟/提取试验和方法学验证，但后续要完成具体样本的测试，加速试验测试 3 次，长期试验测试 4 次，加速和长期试验的成本小于前期的模拟/提取试验和方法学验证成本。
针对药品检测服务，是否按照加速试验测试和长期测试的次数分次确认收入，对于前期发生的模拟/提取试验和方法学验证发生的成本进行归集，然后在次数中进行分摊？

回答人：chenyiwei
不清楚此类业务的具体背景和流程。但从你说的情况看，涉及对象服务内容。
建议参照新准则下的五步法模型进行分析，即首先确定前期的 “模拟/提取试验，方法学验证”、后续各次测试是否分别构成单项履约义务，以及各项履约义务属于在一个时点还是一段时间内履行。建议重点考虑以下因素：
1 、此处各阶段工作之间是否密切关联？能否分包给不同企业分别来做？
2 、每一阶段完成时是否有工作报告等成果提交？如有，这些阶段性成果对客户而言有无独立商业价值？
3 、合同约定的收费方式？如果服务中途因客户原因终止，则如何补偿已发生的成本并确保获取合理收益？